【裁判字號】    98,消債更,306
【裁判日期】    980930
【裁判案由】    更生
【裁判全文】
臺灣桃園地方法院民事裁定           98年度消債更字第306號
聲  請  人
即債務人    甲○○
                        5之1.
上列當事人聲請消費者債務清理事件，本院裁定如下：
    主  文
更生之聲請駁回。
聲請費用由聲請人負擔。
    理  由
一、按更生之聲請有下列情形之一者，應駁回之：一、債務人曾
    依本條例或破產法之規定而受刑之宣告；二、債務人曾經法
    院認可和解、更生或調協，因可歸責於己之事由，致未履行
    其條件；三、債務人經法院通知，無正當理由而不到場，或
    到場而不為真實之陳述，或拒絕提出關係文件或為財產變動
    狀況之報告，消費者債務清理條例第46條定有明文。又聲請
    更生或清算不合程式或不備其他要件者，法院應以裁定駁回
    之，但其情形可以補正者，法院應定期間先命補正，復為同
    條例第8 條所明定。
二、本件債務人向本院聲請更生，雖主張：其有不能清償債務情
    事，前已提出債權人清冊，以書面向最大債權金融機構請求
    共同協商債務清償方案，並於民國95年12月協商成立，約定
    聲請人每月必須償還新台幣（下同）13,500元。然債務人因
    收入減少，無力繼續履行前開協商條件為不可歸責；其無擔
    保或無優先權之債務總額未逾新臺幣1,200 萬元，復未經法
    院裁定開始清算程式或宣告破產等語。
三、按上述消費者債務清理條例第46條第3 款規定，使債務人有
    到院據實說明之義務，係因更生程序係為保護有更生誠意之
    債務人而設，債務人若不配合法院而為協力行為，即足認其
    欠缺清理債務之誠意，且無聲請更生之真意，自無加以保護
    之必要，爰設本條為更生開始之障礙事由。經查，本件債務
    人曾依金融主管機關協調成立之中華民國銀行公會會員辦理
    消費金融案件無擔保債務協商機制與金融機構成立協商，雖
    債務人主張其有不可歸責於己之事由，致履行顯有重大困難
    ，惟依其出具之薪資證明及財產清單所示，債務人每月平均
    薪資皆有3 萬餘元以上，名下並有不動產，依原協商條件債
    務人每月僅需支付13,500元，亦無應受扶養之人，是聲請是
    否符合消費者債務清理條例第151 條第5 項但書之規定，即
    屬有疑。本院為調查上開要件之存否，定於98年9 月30日對
    債務人進行訊問程序，上開訊問通知並已合法送達債務人，
    此有本院送達證書1 紙附卷可證，惟債務人卻無正當理由而
    不到場，顯見其無清理債務之誠意。
四、綜上，本件債務人聲請更生，既未符合消費者債務清理條例
    第151條第5項但書之規定，即必須證明因有不可歸責於已之
    事由致履行協商條件顯有重大困難之要件，且有第46條第 3
    款所定情形，而上開欠缺又屬無從補正，依上說明，自應駁
    回其更生之聲請。又債務人更生之聲請既業經駁回，則其財
    產之保全處分即已無必要，是其保全處分之聲請應併予駁回
    之，爰裁定如主文。
中    華    民    國    98    年    9    月    30     日
              民事第二庭    法      官  黃漢權
上為正本係照原本作成
如不服本裁定，應於裁定送達後10日內，以書狀向本院提出抗告
，並繳納抗告費新臺幣1千元
中    華    民    國    98    年    9    月    30     日
                            書  記  官  郭玉芬


司法院資訊處製作；財團法人民間司法改革基金會備份。
